ro-RO: Tipul de tentă al lentilei: Transparent; Tentă de intensificare; Tentă opacă; Tentă de vizibilitate; Altele
th: ประเภทสีย้อมเลนส์: โปร่งใส; ย้อมเน้นสี; ย้อมทึบ; ย้อมเพื่อมองเห็น; อื่นๆ
it: Tipo di colorazione della lente: Trasparente; Colorazione intensificante; Colorazione opaca; Colorazione di visibilità; Altro
da: Linsefarvetype: Klar; Forstærkende toning; Uigennemsigtig toning; Synlighedstoning; Andet
sk-SK: Typ sfarbenia šošovky: Pätka priehľadná; Zvýrazňujúce zafarbenie; Nepriehľadné zafarbenie; Zafarbenie pre viditeľnosť; Iné
vi: Loại nhuộm màu kính: Trong suốt; Màu tăng cường; Màu mờ đục; Màu nhận diện; Khác
nl: Lenstinttype: Transparant; Verbeteringstint; Ondoorzichtige tint; Zichtbaarheidstint; Andere
hu: Lencseszínezés típusa: Átlátszó; Színkiemelő árnyalat; Átlátszatlan árnyalat; Láthatósági árnyalat; Egyéb
sl-SI: Vrsta obarvanosti leče: Prozorna; Odtenek za poudarjanje; Neprozoren odtenek; Odtenek za vidljivost; Drugo
fi: Linssin sävytyyppi: Läpinäkyvä; Tehostesävy; Peittävä sävy; Näkyvyyssävy; Muu
nb: Linsefargetone: Gjennomsiktig; Forbedringsfarge; Ugjennomsiktig farge; Synlighetsfarge; Annet
ja: レンズティントタイプ: 透明; エンハンスメントティント; オペークティント; ビジビリティティント; その他
lt-LT: Lęšio atspalvio tipas: Skaidrus; Sustiprinimo atspalvis; Nepermatomas atspalvis; Matomumo atspalvis; Kita
ko: 렌즈 틴트 유형: 투명; 강화 틴트; 불투명 틴트; 가시성 틴트; 기타
pt-PT: Tipo de coloração da lente: Transparente; Tonalidade de realce; Tonalidade opaca; Tonalidade de visibilidade; Outro
tr: Lens renk tonu tipi: Transparan; Güçlendirici ton; Opak ton; Görünürlük tonu; Diğer
de: Linsentönungstyp: Transparent; Verstärkungstönung; Deckende Tönung; Sichtbarkeitstönung; Sonstiges
bg-BG: Тип нюанс на лещата: Прозрачно; Подобряващ оттенък; Непрозрачен оттенък; Оттенък за видимост; Други
hr-HR: Tip nijanse leće: Prozirno; Pojačavajuća nijansa; Neprozirna nijansa; Nijansa vidljivosti; Ostalo
pt-BR: Tipo de coloração da lente: Transparente; Tingimento de realce; Tingimento opaco; Tingimento de visibilidade; Outro
fr: Type de teinte de lentille: Clair; Teinte d'amélioration; Teinte opaque; Teinte de visibilité; Autre
zh-TW: 鏡片染色類型: 透明; 增豔片; 不透光片; 淡色片; 其他
zh-CN: 镜片着色类型: 透明; 增强色; 不透明色; 淡色; 其他
sv: Linstontyp: Genomskinlig; Förstärkningston; Ogenomskinlig ton; Synlighetston; Övrigt
pl: Typ zabarwienia soczewek: Przezroczysty; Odcień wzmacniający; Odcień nieprzezroczysty; Odcień widoczności; Inne
ru: Тип тонировки линз: Полностью прозрачный; Усиливающий оттенок; Непрозрачный оттенок; Оттенок для видимости; Другой
el: Τύπος απόχρωσης φακού: Διάφανη; Χρώμα ενίσχυσης; Αδιαφανές χρώμα; Χρώμα ορατότητας; Άλλο
en: Lens tint type: Clear; Enhancement tint; Opaque tint; Visibility tint; Other
es: Tipo de tinte de lente: Clara; Tinte de realce; Tinte opaco; Tinte de visibilidad; Otros
cs: Typ zabarvení čočky: Průhledný; Zvýrazňující zabarvení; Neprůhledné zabarvení; Viditelné zabarvení; Jiné